---
title: "交易所债券回购折算率"
author: "白雪原"
date: "`r Sys.Date()`"
documentclass: ctexart
output:
  # rmarkdown::html_vignette
  rticles::ctex:
    fig_caption: yes
    number_sections: yes
    toc: no
classoption: "hyperref,"
vignette: >
  %\VignetteIndexEntry{Vignette Title}
  %\VignetteEngine{knitr::rmarkdown}
  %\VignetteEncoding{UTF-8}
header-includes:
  - \usepackage{multirow}
---

```{r prepare, message=FALSE, warning=FALSE, include=FALSE}
library(zsl)
```

目前在中国债券市场上，交易所的标准券质押式回购的债券折算率由中国证券登记结算有限责任公司（以下简称“中登”）发布。这是对交易所债券市场影响较大的一个债券要素属性，关系到交易所债券的利用效率和投资者对于债券的收益率（回报率）要求。因此，`zsl`包主要提供了折算率数据的提取和比较汇总的基本功能，以下加以介绍，包括数据库的基本结构。

# 数据的下载

## 数据的发布机制

目前，中登每个交易日结束时发布T+2交易日的折算率数据，每次只发布一个交易日的数据[^1]。由于中登是分为两个独立的分公司运作，因此折算率数据也包括“上海”和“深圳”两个文件，以“.xls”文件发布，目前可在“资讯中心”的“市场数据”下面的[标准券折算率][chinaclear]中查看和下载。

由于包含两个登记公司的数据文件，且发布时间不一致，但一般而言收市后至晚上应已在网站上公布，因此设定稍晚的时间自动提取和生成报告是比较合适的。

从标准券折算率的数据发布来看，该页面以分页的形式包括了自2005年5月份以来的所有的折算率文件，文档的集中有利于下载这些数据文件。

## 网页中的文件安排规律

通过查看文件下载页面的规律，可以发现：

1. 每个页面大致有20个文件可以下载；
2. 文件名比较规律，都会包含“地点”+关于发布债券适用的标准券折算率的通知+“日期”的结构；
3. 提供前后翻页的链接，但查看后面各页的链接可以发现，例如，第二页开始的链接是有首页链接加上“_2”组成，因此用一个`paste`函数即可得到：

```{r pastelink, eval=FALSE}
paste(first_url, '_2', '.shtml', sep='')
```

因此，如果每日跟踪下载最新的数据，则可以读取首个下载页面就可以获得文件链接，如果需要获得多个文件，例如全量下载或补充多日数据等，则可以通过`paste`链接的方式来获取。

## 数据下载函数

# 数据的提取和整理

## 数据文件的基本规律

## 数据的清洗

### 基本数据

### 债券信息

## 数据库结构

# 数据整理安排

# 未来规划


[chinaclear]: http://www.chinaclear.cn/zdjs/xbzzsl/center_flist.shtml
[^1]: 曾经中登是按周发布数据，每次发布的折算率数据有效期为一周。
